臺灣高雄地方法院刑事判決　　　　　　　 94年度易字第838號
公　訴　人　臺灣高雄地方法院檢察署檢察官
被　　　告　甲○○　男　35歲.
上列被告因違反毒品危害防制條例案件，經檢察官提起公訴（94
年度毒偵字第2433號），嗣經本院訊問被告後，因被告自白犯罪
，經詢問公訴人及被告意見後，本院合議庭裁定改由受命法官獨
任進行簡式審判程序，判決如下：
    主  文
甲○○施用第二級毒品，累犯，處有期徒刑伍月，如易科罰金，
以參佰元折算壹日。
    事  實
一、甲○○前因違反毒品危害防制條例案件，經法院判處有期徒
    刑5月確定，於民國92年3月21日執行完畢。
二、甲○○前因施用毒品案件，經本院以87年度毒聲字第3044號
    裁定送觀察、勒戒後，認無繼續施用傾向，經臺灣高雄地方
    法院檢察署檢察官於87年12月30日以87年度偵字第17250 號
    為不起訴處分確定。又因連續施用毒品案件，經本院以90年
    度毒聲字第4489裁定送觀察、勒戒後，認有繼續施用毒品傾
    向，再經本院以90年度毒聲字第5709號裁定令入戒治處所施
    以強制戒治，於90年9 月28日送強制戒治執行，嗣經本院裁
    定停止戒治，所餘戒治期間付保護管束，於91年2 月19日釋
    放，嗣於91年8 月20日強制戒治期間屆滿視為強制戒治執行
    完畢，並經檢察官提起公訴，經本院以90年度旗簡字第166
    號判處有期徒刑5 月確定。其仍不知悔改，於觀察、勒戒及
    強制戒治執行完畢釋放後5 年以內，竟基於施用第二級毒品
    甲基安非他命（起訴書誤載為安非他命）之犯意，於94年2
    月1 日上午7 、8 時許，在其朋友位於高雄縣彬林鄉住處，
    將第二級毒品甲基安非他命置放在錫箔紙上以火燒烤而吸食
    煙霧之方式，施用第二級毒品甲基安非他命1 次，嗣於94年
    2 月2 日上午10時40分許，為警在高雄市○○區○○路177
    號前查獲，且經其同意採集尿液送驗結果確呈甲基安非他命
    陽性反應，始查悉上情。
三、案經高雄市政府警察局報請臺灣高雄地方法院檢察署檢察官
    偵查起訴，嗣經本院訊問被告後，因被告自白犯罪，經詢問
    公訴人及被告意見後，本院合議庭裁定改由受命法官獨任簡
    式審判程序。
    理  由
一、本件被告甲○○所犯係死刑、無期徒刑、最輕本刑為3年以
    上有期徒刑以外之罪，其於準備程序中就被訴事實為有罪之
    陳述，經告知簡式審判程序之旨，並聽取公訴人及被告之意
    見後，合議庭裁定由受命法官獨任進行簡式審判程序，合先
    敘明。
二、右揭犯罪事實，業據被告坦承不諱，且被告於前揭時、地經
    警查獲後，採集其尿液送驗，確呈甲基安非他命陽性反應，
    此有高雄市立凱旋醫院濫用藥物尿液檢驗報告、高雄市政府
    警察局保安警察大隊刑案移送專責組偵辦毒品危害案件嫌疑
    人尿液採證代碼對照表各1 份在卷可稽。則被告自白核與事
    實相符，是被告施用第二級甲基安非他命之犯行，堪以認定
    。
三、論罪科刑部分：
  (一)按犯毒品危害防制條例第10條之罪，經觀察、勒戒後，認無
    繼續施用毒品之傾向者，應由檢察官為不起訴處分。經觀察
    勒戒或強制戒治執行完畢釋放後，5年內再犯第10條之罪，
    依92年1月9日修正施行之毒品危害防制條例第23條第2項規
    定意旨，應由檢察官偵查起訴。
  (二)被告前因施用毒品案件，經本院以87年度毒聲字第3044號裁
    定送觀察、勒戒後，認無繼續施用傾向，經臺灣高雄地方法
    院檢察署檢察官以87年度偵字第17250號為不起訴處分確定
    。又因連續施用毒品案件，經本院以90年度毒聲字第4489裁
    定送觀察、勒戒後，認有繼續施用毒品傾向，再經本院以90
    年度毒聲字第5709號裁定令入戒治處所施以強制戒治，於90
    年9月28日送強制戒治執行，嗣經本院裁定停止戒治，所餘
    戒治期間付保護管束，於91年2 月19日釋放，於91年8 月20
    日強制戒治期間屆滿視為強制戒治執行完畢，並經檢察官提
    起公訴，經本院以90年度旗簡字第166 號判處有期徒刑5 月
    確定，有臺灣高等法院被告全國前案紀錄表、臺灣高雄地方
    法院檢察署刑案資料查註紀錄表、本院被告院內索引紀錄表
    各1 份在卷可稽。又被告於強制戒治執行完畢釋放後，5 年
    內再犯本件毒品危害防制條例第10條第2 項之罪，是依前開
    說明，自應依法論科。
  (三)按甲基安非他命為毒品危害防制條例所稱之第二級毒品，此
    觀諸該條例第2 條第2 項第2 款甚明，被告施用甲基安非他
    命，核其所為，係違反毒品危害防制條例第10條第2 項施用
    第二級毒品罪。被告持有第二級毒品之低度行為，應為其後
    施用第二級毒品之高度行為所吸收，不另論罪。查被告前因
    違反毒品危害防制條例案件，經法院判處有期徒刑5 月確定
    ，於民國92年3 月21日執行完畢，有卷附臺灣高等法院被告
    全國前案紀錄表、臺灣高雄地方法院檢察署刑案資料查註紀
    錄表各1 份可按，是被告受有期徒刑執行完畢，於5 年以內
    再犯有期徒刑以上之罪，為累犯，應依刑法第47條之規定，
    加重其刑。爰審酌被告經觀察勒戒及強制戒治後，仍未戒絕
    毒品，又再施用毒品，顯見其自制力不足，無法擺脫毒品，
    故應藉由刑罰之執行，以收教化之功能，並參以被告犯後坦
    承施用毒品之犯行，態度良好，且所犯係自傷行為，尚未害
    及他人等一切情狀，量處如主文所示之刑，並諭知易科罰金
    之折算標準。
據上論斷，依刑事訴訟法第273 條之1 第1 項、第299 條第1 項
前段，毒品危害防制條例第10條第2 項，刑法第11條前段、第47
條、第41條第1 項前段，罰金罰鍰提高標準條例第2 條，判決如
主文。
本案經檢察官乙○○到庭執行職務。
中　　華　　民　　國　　94　　年　　6　　　月　　21   日
                  刑事第十三庭　法　官  陳月雯
以上正本證明與原本無異。
如不服本判決，應於收受送達後10日內向本院提出上訴書狀。
中　　華　　民　　國　　94　　年　　6　　　月　　21   日
 　　　　　　　　　　　　       書記官  林佳蓉
附錄本案論罪科刑法條之全文：
毒品危害防制條例第10條第2項：
施用第一級毒品者，處6月以上5年以下有期徒刑。
施用第二級毒品者，處3年以下有期徒刑。
